臺灣彰化地方法院北斗簡易庭民事裁定
111年度斗簡字第54號
反訴原告
即本訴被
告          錢春風  
訴訟代理人  錢志民  
            蕭意霖律師
反訴被告  
即本訴原
告          國甲建設有限公司

法定代理人  謝嘉珍  
訴訟代理人  陳益軒律師
複代理人    周健右  
反訴被告    鄭張翠靜

            鄭誼輝  
            錢勝木  
            錢主容  

            錢嘉偉  

            錢介熙  
            錢慧晶  

            蔡淑玉  

            鄭新為  
            鄭啟瑞  

            鄭來旺  

            鄭如閔  
            鄭勝文  
            鄭英俊  
            鄭美淑  
            陳嬌    

上列反訴被告即本訴原告國甲建設有限公司與反訴原告即本訴被
告錢春風間拆屋還地等事件，反訴原告即本訴被告錢春風提起反
訴，本院裁定如下：
    主  文
反訴原告之反訴及假執行之聲請均駁回。
反訴訴訟費用由反訴原告負擔。
    理  由
一、按反訴之標的，如專屬他法院管轄，或與本訴之標的及其防
    禦方法不相牽連，或反訴非與本訴得行同種之訴訟程序者，
    不得提起，民事訴訟法第260條第1項、第2項定有明文。所
    謂「相牽連」，係指反訴標的之法律關係與本訴標的之法律
    關係間，或為反訴標的之法律關係與作為本訴防禦方法所主
    張之法律關係間，兩者在法律上或事實上關係密切，審判資
    料有其共通性或牽連性者而言。換言之，為本訴標的之法律
    關係或作為防禦方法所主張之法律關係，與為反訴標的之法
    律關係同一，或當事人兩造所主張之權利，由同一法律關係
    發生，或為本訴標的之法律關係發生之原因，與為反訴標的
    之法律關係發生之原因，其主要部分相同，方可認為兩者間
    有牽連關係（最高法院98年度台抗字第1005號裁定意旨參照
    ）。
二、反訴原告即本訴被告主張：座落彰化縣○○鎮○○段00地號土地
    (下稱系爭土地)上如彰化縣田中地政事務所收件日期：民國
    110年9月11日、文號：土丈字第97300號土地複丈成果圖(下
    稱附圖)所示編號A部分、面積75.33平方公尺之建物(下合系
    爭建物)，反訴原告即本訴被告興建之初是向系爭土地前所
    有權人即反訴被告鄭張翠靜、鄭誼輝、錢勝木、錢主容、錢
    嘉偉、錢介熙、錢慧晶、蔡淑玉、鄭新為、鄭啟瑞、鄭來旺
    、鄭如閔、鄭勝文、鄭英俊、鄭美淑、陳嬌等人(下稱反訴
    被告鄭張翠靜等人)租用基地興建，然反訴被告鄭張翠靜等
    人於出賣系爭土地予反訴被告即本訴原告國甲建設有限公司
    時，未依土地法第104條規定通知反訴原告即本訴被告行使
    優先承買權，是反訴被告鄭張翠靜等人與反訴被告即本訴原
    告國甲建設有限公司所訂立之買賣契約自不得對抗反訴原告
    即本訴被告等語，並聲明：㈠反訴被告即本訴原告國甲建設
    有限公司應將系爭建物坐落之土地向彰化縣地政事務所申請
    辦理分割登記，並將上開分割部分於110年7月30日以買賣為
    原因之所有權移轉登記予以塗銷。㈡反訴被告鄭張翠靜等人
    應於反訴原告即本訴被告給付新臺幣1,503,963元之同時，
    將系爭建物坐落之土地所有權移轉登記予反訴原告即本訴被
    告。㈢反訴原告即本訴被告願供擔保請准予宣告假執行。
三、經查：反訴被告即本訴原告國甲建設有限公司基於民法第76
    7條第1項、第179條規定，主張反訴原告即本訴被告無權以
    系爭建物占有系爭土地而應拆屋還地，並返還相當於租金之
    不當得利等語，反訴原告即本訴被告則主張反訴被告鄭張翠
    靜等人於出賣系爭土地予反訴被告即本訴原告國甲建設有限
    公司時，未依土地法第104條規定通知反訴原告即本訴被告
    行使優先承買權，是反訴被告鄭張翠靜等人與反訴被告即本
    訴原告國甲建設有限公司所訂立之買賣契約自不得對抗反訴
    原告即本訴被告等語，則反訴被告即本訴原告國甲建設有限
    公司係針對其為系爭土地之所有權人，及反訴原告即本訴被
    告是否有以系爭建物無權占有系爭土地之事實加以主張，反
    訴原告即本訴被告則係以上述買賣關係是否合法存在加以主
    張，是反訴被告即本訴原告國甲建設有限公司所主張之法律
    依據與攻擊防禦方法與反訴均不同，二者並非同一，亦非基
    於同一法律關係而生。是本件反訴請求，與本訴之攻擊防禦
    方法，難認有牽連關係，依上開說明，反訴原告即本訴被告
    之反訴不合法，應予駁回。又反訴原告即本訴被告之反訴既
    經駁回，其假執行之聲請即失所附麗，應並予駁回。
四、綜上所述，反訴原告即本訴被告提起本件反訴，核與民事訴
    訟法第260條第1項規定之要件不符，自非合法，應予駁回。
五、依民事訴訟法第436條第2項、第249條第1項第6款、第95條
    、第78條，裁定如主文。
中　　華　　民　　國　　111 　年　　2 　　月　　25　　日
                  臺灣彰化地方法院北斗簡易庭
                          法  官  楊鑫忠
以上正本係照原本作成。
如不服本裁定應於送達後10日內向本院提出抗告狀，並繳納抗告
費新臺幣1,000元。
中　　華　　民　　國　　111 　年　　2 　　月　　25　　日
                          書記官  張清秀